【裁判字號】    99,易,1345
【裁判日期】    990609
【裁判案由】    公共危險
【裁判全文】
臺灣臺中地方法院刑事判決              99年度易字第1345號
公  訴  人  臺灣臺中地方法院檢察署檢察官
被      告  乙○○
上列被告因公共危險案件，經檢察官聲請以簡易判決處刑（98年
度偵字第28821號），本院沙鹿簡易庭認不宜以簡易判決處刑（9
9年度沙簡字第231號），移由本院刑事庭改依通常程序審理，本
院判決如下：
    主    文
乙○○放火燒燬自己所有之米袋、海綿，致生公共危險，累犯，
處有期徒刑伍月，如易科罰金，以新臺幣壹仟元折算壹日。
扣案之瓦斯噴槍壹把沒收。
    犯罪事實
一、乙○○前因公共危險之酒醉駕駛案件，經本院以98年度沙交
    簡字第11號判處有期徒刑3月，甫於民國98年3月3日易科罰
    金執行完畢。詎其仍不知悔改，於98年11月29日14時5分許
    ，在臺中縣沙鹿鎮○○○路418號住處前，因細故與其妻甲
    ○○發生爭執後心生憤怒，明知將自己所有之米袋、海綿點
    火燃燒後，有造成公共危險之可能，竟基於放火燒燬自己所
    有物品之故意，以瓦斯噴槍1把點燃其所有之米袋及海綿各1
    個，點燃後隨即將該米袋及海綿丟向停放在該處，平時由甲
    ○○所使用，而屬林遊景所有之車牌號碼0825-TP號自用小
    貨車（登記車主為林遊景之女陳曉瑩）之左前車輪旁，致生
    延燒該車輛之公共危險。嗣甲○○發現後，馬上大聲呼喊已
    報警，乙○○聽到後旋即以腳將上開著火之米袋及海綿踩熄
    並踢向旁邊空曠處，始未釀成重大災害。後經警據報到場處
    理，並扣得上揭瓦斯噴槍1把及燒燬之米袋、海綿各1個。
二、案經臺中縣警察局清水分局報告臺灣臺中地方法院檢察署檢
    察官偵查聲請以簡易判決處刑，經本院沙鹿簡易庭簽移由本
    院普通刑事庭審理。
    理    由
一、證據能力部分：
    按被告以外之人於審判外之陳述，除法律有規定者外，不得
    作為證據；被告以外之人於偵查中向檢察官所為之陳述，除
    顯有不可信之情況者外，得為證據；另被告以外之人於審判
    外之陳述，雖不符前四條之規定，而經當事人於審判程序同
    意作為證據，法院審酌該言詞陳述或書面陳述作成時之情況
    ，認為適當者，亦得為證據。刑事訴訟法第159條第1項、第
    159條之1第2項及第159條之5第1項分別定有明文。本件證人
    甲○○、蔡和芳於接受警詢及檢察官訊問時所為之陳述及證
    述，雖係被告以外之人於審判外之言詞陳述，惟被告對於證
    人2人於警詢及偵訊時陳述及證述之證據能力，於本院審理
    中均同意作為證據，復經本院傳訊證人甲○○到庭結證在卷
    ，本院審酌上開偵訊及警詢筆錄作成時之情況尚無不當，是
    依前揭規定，本件證人甲○○、蔡和芳於警詢及偵查中之證
    述，自均有證據能力，合先敘明。
二、認定被告犯罪事實所憑之證據及理由
  (一)被告乙○○於偵查中及本院審理中自白前揭犯行明確。
  (二)證人甲○○於警詢、偵查中及審理中之證述。
  (三)證人即現場目擊鄰居蔡和芳於警詢及偵查中之證詞。
  (四)扣案之瓦斯噴槍1把、米袋及海綿各1個。
  (五)刑案現場測繪圖、車籍資料查詢單各1紙，現場照片、扣案
    物品照片各4張等附卷可稽。
  (六)綜上所述，被告之自白，核與事實相符，本案事證明確，被
    告犯行洵堪認定。
三、論罪科刑的理由：
  (一)按刑法第175條第2項所定放火燒燬同法第173條、第174條以
    外之自己所有之物，致生公共危險罪，其所謂「公共危險」
    ，只需有發生實害之或然性為已足，並不以已發生實質損害
    為必要。而本案被告點燃上開米袋及海綿後，旋丟向停靠在
    路邊之小貨車輪胎旁，確有失控延燒致生公共危險之可能。
    核被告所為，係犯刑法第175條第2項之放火燒燬自己所有物
    致生公共危險罪。至證人甲○○於警詢固曾陳稱：海綿是我
    放在門外平時工作使用的，米袋是我平時在裝工作所使用的
    工具用的等語，惟查，證人甲○○於本院審理時證稱：「（
    問：海綿何人所有？）我們家的。（問：海綿是否也是被告
    所有的東西？）家裡的，我與被告都可以用。（問：米袋是
    被告從何處拿取？）我不知道，好像是從外面拿的。（問：
    米袋何人所有？）也是我們的，只是放在我們家外面。（問
    ：米袋也可說是屬於被告所有？）是。（問：你們二人財物
    是否共有？）無，我有買我的東西，被告也有買他的東西，
    有時候東西會互相拿。（問：如果法院認定海綿與米袋是被
    告所有，你是否同意？）同意。」等語，核與其於偵訊時所
    所證：被告燃燒時米袋及海綿是我們家的等語相符，足證被
    告所燒燬之物應可認定為被告所有，附此敘明。
  (二)被告前因公共危險之酒醉駕駛案件，經本院以98年度沙交簡
    字第11號判處有期徒刑3月，於民國98年3月3日易科罰金執
    行完畢，有臺灣高等法院被告前案紀錄表在卷可參，其於前
    受有期徒刑執行完畢後，5年內故意再犯本件有期徒刑以上
    之罪，為累犯，應依刑法第47條第1項之規定，加重其刑。
  (三)審酌被告未慮及公共安危，僅因一時氣憤之念頭，而點燃米
    袋、海綿等易燃物品，丟向鄰近停靠之小貨車，對於公共安
    全之潛在危害不容輕忽，惟念及被告所燒燬之物品僅為米袋
    、海綿，所致實害不高，並及時將以熄滅，於偵查中及本院
    審理中坦承犯行，已有相當悔意，犯後態度尚佳，暨其素行
    、智識程度及生活狀況等一切情狀，量處如主文所示之刑，
    並諭知易科罰金之折算標準，以示懲儆。
  (四)扣案之瓦斯噴槍1把，為被告所有供點燃上開物品而為本件
    犯罪所用之物，爰依刑法第38條第1項第2款之規定，宣告沒
    收之。
四、應適用之法條：
  (一)刑事訴訟法刑事訴訟法第452條、第299條第1項前段。
  (二)刑法第175條第2項、第47條第1項、第41條第1項前段、第38
    條第1項第2款。
本案經檢察官謝志遠到庭執行職務。
中    華    民    國    99    年    6     月    9     日
                  刑事第十六庭  法  官  黃建都
以上正本證明與原本無異。
如不服本判決應於收受判決後10日內向本院提出上訴書狀，並應
敘述具體理由；其未敘述上訴理由者，應於上訴期間屆滿後20日
內向本院補提理由書（均須按他造當事人之人數附繕本）「切勿
逕送上級法院」。
                                書記官  賴玉真
中    華    民    國    99    年    6     月    9     日
附錄本案論罪科刑法條：
刑法第175條第2項：
放火燒燬前二條以外之自己所有物，致生公共危險者，處3年以
下有期徒刑。

司法院資訊處製作；財團法人民間司法改革基金會備份。
